src-fst-morphology-root.lexc.md
Flag specielt for at sikre additiv p-bøjning af ulloq i Trm@

* **@U.Ulloq.Off@** 
* **@U.Ulloq.On@** 
* **@C.Ulloq@** 

Flag til forebyggelse af manglende assibilering. P sættes i stem-filerne og C i der-infl

* **@P.UsikkerAssibilering.ON@**  positive setting of UsikkerAssibilering = ON
* **@C.UsikkerAssibilering@**  clear the UsikkerAssibilering feature back to neutral

* **@U.epen.ON@** epentese
* **@U.epen.OFF@** ingen epentese

Ad hoc til test af alternativ flag diacritics ved præfikser. Husk også den udkommenterede linie 'Kingumoorutit ;' i LEXICON Root

Test af P- og D-flag til forebyggelse af rekusivitet ved TIP

* **@P.TIP.ON@** 

og blokeres af 
* **@D.TIP@** 

Test 20210504 af P- og R-flag for at generere både takornariat og takornarissat+Err/Sub

* **@P.iaq.ON@** 
* **@R.iaq.ON@** 

Flags for loan words, which must not go to N+Abs+Sg without derivation.

* **@P.Loan.i@** 
* **@D.Loan.i@** disallow test
* **@C.Loan.i@** 

* **@U.prop.poss@** = Prop + possessor
* **@U.prop.norm@** = Prop + vanlig
* **@C.prop.norm@**

* **@U.acro.poss.epent.v@** = acro + possessor + epenthetic v
* **@U.acro.norm@** = acro + vanlig
* **@C.acro.norm@**

* **PJAT_FOR_AT_FAA_SKIDTET_TIL_AT_KOMPILERE**  en dummy, der kan kommenteres ind og ud, når make instisterer på 'nothing to do' efter bestemte fejltyper

30.10.23: Trond tok taggane som var deklarert fleire gonger 
(sannsynlegvis tidlegare taggstrengar A=B=C) ut desse og laga 
i staden ei liste der kvar tag sto ein gong (nedanfor): docs/tagstrings.md

# List of the so-called Greenlandic *tilhæng*, i.e., derivational affixes

* **+A** 
* **+AA** 
* **+AR** 
* **+AASIILLU** 
* **+AASIINNGUUQ** 
* **+AASIIT** 
* **+AASIT** 
* **+AAT** 
* **+ALAAQ** 
* **+ALAAR** 
* **+ALLAK** 
* **+ALLAP** 
* **+ALUK** 
* **+ALUP** 
* **+ARAQ** 
* **+ARSUK** 
* **+ARSUP** 
* **+ATAAR** 
* **+ATSIAQ** 
* **+GAJUK** 
* **+GAJUP** 
* **+GAJUUQ** 
* **+GALLAR** 
* **+GALUAQ** 
* **+GALUAR** 
* **+GALUP** 
* **+GALUTTUAQ** 
* **+GALUTTUAR** 
* **+GASAAQ** 
* **+GASAAR** 
* **+GASAP** 
* **+GASUAR** 
* **+GASUGE** 
* **+GASURE** 
* **+GE** 
* **+GI** 
* **+GIAQAR** 
* **+GIAR** 
* **+GIARTUAAR** 
* **+GIARTUR** 
* **+GIIAAQ** 
* **+GIIAAR** 
* **+GIIAAT** 
* **+GIILIP** 
* **+GIIP** 
* **+GIIT** 
* **+GIP** 
* **+GISSAAR** 
* **+GUMA** 
* **+GUMAAR** 
* **+GUMALLIR** 
* **+GUMINAALLI** 
* **+GUMINAR** 
* **+GUNAR** 
* **+GUNNAAR** 
* **+GUNNAIR** 
* **+GUNNAR** 
* **+GUNNARSI** 
* **+GUP** 
* **+GUSUP** 
* **+GUUQ** 
* **+GUURUNA** 
* **+HTR** 
* **+IAR** 
* **+ILATSI** 
* **+ILIQI** 
* **+INNANNGUAQ** 
* **+INNAQ** 
* **+INNAR** 
* **+INNARIAA** 
* **+IP** 
* **+IR** 
* **+IRNIAQ** 
* **+IRNIAR** 
* **+IRSIR** 
* **+IRUSSI** 
* **+IRUTE** 
* **+IRVIK** 
* **+ISAP** 
* **+ISUA** 
* **+IT** 
* **+JA** 
* **+JAALLU** 
* **+JAAR** 
* **+JURAR** 
* **+JURTUR** 
* **+KAA** 
* **+KAJAAQ** 
* **+KALAAR**
* **+KANNIQ** 
* **+KANNIR** 
* **+KAR** 
* **+KASIK** 
* **+KASIP** 
* **+KASSAK** 
* **+KASSAP** 
* **+KATAAR** 
* **+KATAP**
* **+KATTAR** 
* **+KILLI** 
* **+KIP** 
* **+KKAAQ** 
* **+KKAAR** 
* **+KKULUK** 
* **+KKULUP** 
* **+KKUMINAR** 
* **+KKUT** 
* **+KKUUTAAQ** 
* **+KKUUTAAR** 
* **+KUJUK** 
* **+KUJUP** 
* **+KUJUUQ** 
* **+KUJUUR** 
* **+KULA** 
* **+KULAAR** 
* **+KULLAK** 
* **+KULUK** 
* **+KULUP** 
* **+KULUUQ** 
* **+KUQ** 
* **+KUSUUR** 
* **+KUTSUUR** 
* **+LA** 
* **+LAAQ** 
* **+LAAR** 
* **+LI** 
* **+LIAA** 
* **+LIAASIIT** 
* **+LIAQ** 
* **+LIAR** 
* **+LIGUUQ** 
* **+LIK** 
* **+LIKKAAQ** 
* **+LIKKIRSAAR** 
* **+LIMI** 
* **+LIP** 
* **+LIR** 
* **+LIRI** 
* **+LIRNGUSAATE** 
* **+LIRSAAR** 
* **+LIRSUR** 
* **+LIRTUR** 
* **+LISAAR** 
* **+LISAR** 
* **+LISSAAQ** 
* **+LIUKU** 
* **+LIUKUA** 
* **+LIUNA** 
* **+LIUR** 
* **+LIUTE** 
* **+LIVIK** 
* **+LLAARE** 
* **+LLAATAA** 
* **+LLAMMAK** 
* **+LLAP** 
* **+LLAQQIP** 
* **+LLAR** 
* **+LLARIP** 
* **+LLATSIAR** 
* **+LLATTAA** 
* **+LLATTAAR** 
* **+LLATUAR** 
* **+LLI** 
* **+LLIQ** 
* **+LLIR** 
* **+LLIRPAAQ** 
* **+LLIUR** 
* **+LLUAR** 
* **+LLUINNAQ** 
* **+LLUINNAQQISSAAQ** 
* **+LLUINNAR** 
* **+LU** 
* **+LUGUUQ** 
* **+LUINNAR** 
* **+LUMI** 
* **+LUMIAASIIT** 
* **+LUP** 
* **+LUQA** 
* **+LUSUUQ** 
* **+LUUNNIILLI** 
* **+LUUNNIILLU** 
* **+LUUNNIIMMI** 
* **+LUUNNIIT** 
* **+LUUR** 
* **+MAA** 
* **+MAANNA** 
* **+MAANNAA** 
* **+MAANNAAJUNA** 
* **+MAAR** 
* **+MI** 
* **+MIAA** 
* **+MIAASIINNGUUQ** 
* **+MIAASIIT** 
* **+MINIQ** 
* **+MISAAR** 
* **+MITA** 
* **+MITAAVA** 
* **+MITAAVAAKU** 
* **+MITAAVAANA** 
* **+MITAAVAMI** 
* **+MIU** 
* **+MIUQ** 
* **+MMIRSUR** 
* **+NAAR** 
* **+NAQ** 
* **+NAR** 
* **+NASUGE** 
* **+NASURE** 
* **+NAVIAR** 
* **+NAVIIR** 
* **+NAVIIRSAAR** 
* **+NGA** 
* **+NGAAQ** 
* **+NGAAR** 
* **+NGAATSIAQ** 
* **+NGAJAK** 
* **+NGAJAP**
* **+NGIR** 
* **+NIAA** 
* **+NIAALUP** 
* **+NIAQ** 
* **+NIAR** 
* **+NIARIUTAA** 
* **+NIARSARE** 
* **+NIINNAR** 
* **+NIKUQ** 
* **+NIKUU** 
* **+NIP** 
* **+NIQ** 
* **+NIQAR** 
* **+NIQ_AJUR** 
* **+NIR** 
* **+NIRAR** 
* **+NIRLIUR** 
* **+NIRLUP** 
* **+NIRPAA** 
* **+NIRPAAQ** 
* **+NIRPAARPAA** 
* **+NIRPAARPAAJU** 
* **+NIRSAQ** 
* **+NIRU** 
* **+NIRUJUSSUU** 
* **+NIRUMAAQ** 
* **+NIRUMAAR** 
* **+NISAQ** 
* **+NISSAQ** 
* **+NIUP** 
* **+NIUTAA** 
* **+NIUTE** 
* **+NNAAQ** 
* **+NNAP** 
* **+NNAR** 
* **+NNGAANNIIR** 
* **+NNGAR** 
* **+NNGIR** 
* **+NNGIRSAAR** 
* **+NNGISAANNAR** 
* **+NNGIT** 
* **+NNGUALLAARE** 
* **+NNGUAQ** 
* **+NNGUAR** 
* **+NNGUARSI** 
* **+NNGUASIK** 
* **+NNGUATSIAR** 
* **+NNGUJUUR** 
* **+NNGUR** 
* **+NNGUUJUIT** 
* **+PAAQ** 
* **+PAJAAQ** 
* **+PAJAAR** 
* **+PAJUK** 
* **+PAJUP** 
* **+PAK** 
* **+PALAAQ** 
* **+PALAAR** 
* **+PALLAK** 
* **+PALLAP** 
* **+PALUK** 
* **+PALUP** 
* **+PASIP** 
* **+PIAQ** 
* **+PIAR** 
* **+PILUK** 
* **+PILUP** 
* **+PILUUR** 
* **+QANNGIT** 
* **+QAR** 
* **+QATE** 
* **+QATIGIIP** 
* **+QATIGIIT** 
* **+QATTAAR** 
* **+QE** 
* **+QENA** 
* **+QINA** 
* **+QISSAAR** 
* **+QQA** 
* **+QQAAQ** 
* **+QQAAR** 
* **+QQAJAA** 
* **+QQAJAR** 
* **+QQAMMI** 
* **+QQAMMIQ** 
* **+QQAMMIR** 
* **+QQAR** 
* **+QQARTUR** 
* **+QQATAR** 
* **+QQATUR** 
* **+QQINNAAQ** 
* **+QQINNAAR** 
* **+QQIP** 
* **+QQISSAAQ** 
* **+QQISSAAR** 
* **+QQU** 
* **+QQURTU** 
* **+QQURTUSI** 
* **+QQURTUUQ** 
* **+QQUSAAR** 
* **+QQUTE** 
* **+QQUUQE** 
* **+QQUUTE** 
* **+R** 
* **+RAALLAK** 
* **+RAAR** 
* **+RAJUK**
* **+RALAAQ** 
* **+RALAK** 
* **+RAR** 
* **+RASAAR** 
* **+RATAAR** 
* **+RATAR** 
* **+RIAANNAA** 
* **+RIAAT** 
* **+RIANNGUAR** 
* **+RIAQ** 
* **+RIAR** 
* **+RIATAAR** 
* **+RIIR** 
* **+RIP** 
* **+RLAAQ** 
* **+RRAK** 
* **+RRATE** 
* **+RSUR** 
* **+RUJUK** 
* **+RUJUP** 
* **+RUJUUJUTAA** 
* **+RUJUUR** 
* **+RUJUURUTAA** 
* **+RULUP** 
* **+RULUUR** 
* **+RUNAR** 
* **+RUR** 
* **+RUSAAR** 
* **+RUSAQ** 
* **+RUSAR** 
* **+RUTTUR** 
* **+RUUSAAR**
* **+RUUSAQ** 
* **+SAAR** 
* **+SAR** 
* **+SARE** 
* **+SI** 
* **+SIAQ** 
* **+SII** 
* **+SILAT** 
* **+SIMA** 
* **+SIMAAR** 
* **+SINNAA** 
* **+SINNAAA** 
* **+SINNAANNGUR** 
* **+SINNAAQ** 
* **+SINNAR** 
* **+SIQ** 
* **+SIR** 
* **+SIUR** 
* **+SIUT** 
* **+SSA** 
* **+SSAALIQI** 
* **+SSAAR** 
* **+SSAMAAQ** 
* **+SSAMAAR** 
* **+SSAQ** 
* **+SSAQQIP** 
* **+SSI** 
* **+SSIP** 
* **+SSUAQ** 
* **+SSUSIQ** 
* **+SUAQ** 
* **+SUAR** 
* **+SUATAAR** 
* **+SUNGAR** 
* **+SUNNI** 
* **+SUNNIP** 
* **+SUR** 
* **+SURE** 
* **+T** 
* **+TA** 
* **+TAAMA** 
* **+TAAQ** 
* **+TAAR** 
* **+TAAVA** 
* **+TALLAP** 
* **+TAQ** 
* **+TAR** 
* **+TARE** 
* **+TARIAARUTE** 
* **+TARIAQ** 
* **+TARIAQAR** 
* **+TARIAR** 
* **+TASSAA** 
* **+TE** 
* **+TIGE** 
* **+TIP** 
* **+TIR** 
* **+TITAAR** 
* **+TITIR** 
* **+TSAALI** 
* **+TSAALIUR** 
* **+TSAP** 
* **+TSIALAK** 
* **+TSIAQ** 
* **+TSIAR** 
* **+TSIISAA** 
* **+T(S)IP** = sukkatsippoq, men: nillertippoq
* **+TSIR** 
* **+TTAAQ** 
* **+TTAARLU** 
* **+TTAARMI** 
* **+TTUINNAR** 
* **+TU** 
* **+TUAQ** 
* **+TUAR** 
* **+TUARANNGUU** 
* **+TUATAAR** 
* **+TUGAQ** 
* **+TUKASSAA** 
* **+TUQ** 
* **+TUQAQ** 
* **+TUR** 
* **+TURSUU** 
* **+TURUJUSSUANNGUR** 
* **+TURUJUSSUU** 
* **+TURUJUSSUUSIMA** 
* **+TURUJUSSUUSIMAGALUAR** 
* **+TURUJUSSUUSSA** 
* **+TURUJUU** 
* **+TUSSAA** 
* **+TUSSAAGALUAR** 
* **+TUSSAANNGIKKALUAR** 
* **+TUSSAANNGIT** 
* **+TUSSANNGUR** 
* **+TUSSAQ** 
* **+TUU** 
* **+TUUQ** 
* **+TUUR** 
* **+TUUSAAR** 
* **+TUUSI** 
* **+U** 
* **+UAAR** 
* **+UKU** 
* **+UKUA** 
* **+UMA** 
* **+UMI** 
* **+UMMI** 
* **+UMMIR** 
* **+UNA** 
* **+UR** 
* **+URL** 
* **+USAAQ** 
* **+USAAR** 
* **+USAP** 
* **+USAQ** 
* **+USAR** 
* **+USIQ** 
* **+UTE** 
* **+UTIGE** 
* **+VALLAAQ** 
* **+VALLAAR** 
* **+VIK** 
* **+VIP** 
* **+VISSUAQ** 
* **+VISSUR** 
* **+VVAARIK** 
* **+VVAARIP** 

### Grænsesymbol

## Symbols that need to be escaped on the lower side (towards twolc)
* »
* « ()

* **%ROD** morfemgraense ved pegeroedderne
* **+SUB**  Ungdomsformer
* **+Arch**  archaiske former som agpâ (for anípâ)
* **+Comp**  Tilfoejet 20100228. Anvendes ved +NIQ paa transitiver for skyld -neq ajor/saper/artor/nalu
* **+Coll**  Tilfoejet 20100406 til kaldenavne, der ikke er godkendte fx Aaperaat, men Aaperaa+Coll
* **+Loan**  Tilføjet 20100822 til visse udenlandske ord i hhv. LEXICON V-Loan og LEXICON C-Loan

### Vore morfofonemer

* **g2 g3 g4 c2 i2** 
* **u2**  u som skal stå som u foran r: Puurunen.
ch til Heinrich/ Heinriup men kvæler alle ch-sekvenser. Udkommenteret 20181008
* **í á ú î â û ê ô ĩ ã ũ** vokaler i gammel retskrivning

* **+CLB +PUNCT +LEFT +RIGHT** 

### Vore magiske symboler

* **%ALTINF** Alternerende infinitiver ved rpoq
* **%CLIT**  Klitika
* **%CVqTRUNC** 
* **%EPENT** Epentetisk vokal mellem konsonant og clitis i fremmedord
* **%GEMEQ** gemineringskode til p-bøjede på seq og leq
* **%POSSESSORTRUNC** 
* **%PRONTRUNC** 
* **%PROP** Blokering mod vokalreglerne
* **%ProgI** Tilfoejet 20100117 for at haandtere progressiv i-assimilation ved ARAQ og UTIGE
* **%STRUNC**  trunkerer både vokal og konsonant
* **%TRUNC**  minus-suffikser, trunkerer
* **%VCTRUNC** 
* **%VTRUNC** 
* **%^GEM** 
* **%^GEMC** 
* **%^GEMS** 
* **%^Loan** 
* **%likTRUNC** 
* **%qaGEMIN** 
* **%qoGEMIN** 

## Language-independent flag diacritics

We have manually optimised the structure of our lexicon using following
flag diacritics to restrict morhpological combinatorics - only allow compounds
with verbs if the verb is further derived into a noun again:

| Flag | Explanation
| --- | --- 
|  @P.NeedNoun.ON@ | (Dis)allow compounds with verbs unless nominalised
|  @D.NeedNoun.ON@ | (Dis)allow compounds with verbs unless nominalised
|  @C.NeedNoun@ | (Dis)allow compounds with verbs unless nominalised

For languages that allow compounding, the following flag diacritics are needed
to control position-based compounding restrictions for nominals. Their use is
handled automatically if combined with +CmpN/xxx tags. If not used, they will
do no harm.

| Flag | Explanation
| --- | --- 
|  @P.CmpFrst.FALSE@ | Require that words tagged as such only appear first
|  @D.CmpPref.TRUE@ | Block such words from entering ENDLEX
|  @P.CmpPref.FALSE@ | Block these words from making further compounds
|  @D.CmpLast.TRUE@ | Block such words from entering R
|  @D.CmpNone.TRUE@ | Combines with the next tag to prohibit compounding
|  @U.CmpNone.FALSE@ | Combines with the prev tag to prohibit compounding
|  @P.CmpOnly.TRUE@ | Sets a flag to indicate that the word has passed R
|  @D.CmpOnly.FALSE@ | Disallow words coming directly from root.

Use the following flag diacritics to control downcasing of derived proper
nouns (e.g. Finnish Pariisi -> pariisilainen). See e.g. North Sámi for how to use
these flags. There exists a ready-made regex that will do the actual down-casing
given the proper use of these flags.

| Flag | Explanation
| --- | --- 
|  @U.Cap.Obl@ | Allowing downcasing of derived names: deatnulasj.
|  @U.Cap.Opt@ | Allowing downcasing of derived names: København > københavner.
